【裁判字號】    97,易,1051
【裁判日期】    980521
【裁判案由】    違反毒品危害防制條例
【裁判全文】
臺灣屏東地方法院刑事判決              97年度易字第1051號
公  訴  人  臺灣屏東地方法院檢察署檢察官
被      告  甲○○
上列被告因違反毒品危害防制條例案件，經檢察官提起公訴（97
年度毒偵字第2242號），被告於本院準備程序中，就被訴事實為
有罪之陳述，經本院告知簡式審判程序意旨，並聽取當事人之意
見後，本院合議庭裁定由受命法官獨任依簡式審判程序審理，判
決如下：
    主  文
甲○○施用第二級毒品，累犯，處有期徒刑捌月。
    事  實
一、甲○○前於民國83年間，因違反肅清煙毒條例案件，經臺灣
    高等法院臺中分院以83年度上訴字第4248號判處有期徒刑7
    年確定，於84年1 月27日入獄執行，至86年2 月22日假釋出
    監，後因撤銷假釋，再於90年1 月6 日執行殘刑，迄94年1
    月8 日縮刑期滿執行完畢。又於95年間，因施用毒品案件，
    經本院裁定送觀察勒戒後，認有繼續施用毒品傾向，再經裁
    定送強制戒治後，因認無繼續執行之必要，而於97年5 月14
    日釋放，並經臺灣屏東地方法院檢察署檢察官以97年度戒毒
    偵字第49號為不起訴處分確定。詎其猶不知悔改，明知甲基
    安非他命業經公告列為毒品危害防制條例之第二級毒品，不
    得持有、施用，竟基於施用第二級毒品之犯意，於97年8 月
    5 日22時許，在屏東縣萬丹鄉○○路○ 段110 號住處內，以
    將甲基安非他命放入所有玻璃球內燒烤後吸食煙霧之方式，
    施用第二級毒品甲基安非他命1 次。嗣於97年8 月8 日13時
    許，在屏東縣萬丹鄉○○路○ 段某處，為巡邏員警發覺甲○
    ○形跡可疑而向前盤查，其於具有偵查職權機關尚未發覺上
    開犯行前，主動向員警供出而自首，進而接受本件裁判。
二、案經屏東縣政府警察局屏東分局報告臺灣屏東地方法院檢察
    署檢察官偵查起訴。
    理  由
一、本件被告甲○○所犯係死刑、無期徒刑或最輕本刑為3 年以
    上有期徒刑以外之罪，亦非屬臺灣高等法院管轄第一審之案
    件，其於準備程序中就被訴事實為有罪之陳述，經本院告知
    簡式審判程序之旨，並聽取當事人意見後，本院合議庭依刑
    事訴訟法第273 條之1 第1 項為裁定，由受命法官獨任進行
    簡式審判程序。又簡式審判程序之證據調查，依刑事訴訟法
    第273 條之2 規定，不受同法第159 條第1 項審判外陳述排
    除之限制；再被告對於卷內各項證據亦不爭執證據能力，復
    無事證顯示有何違法取得或類此瑕疵之情，故卷內所列各項
    證據，自均有證據能力，合先敘明。
二、上揭犯罪事實，業據被告坦承不諱（見警卷第4-5 頁、本院
    卷第35頁反面），又其於97年8 月8 日為警採集之尿液送驗
    結果，亦呈甲基安非他命陽性反應，有臺灣檢驗科技股份有
    限公司濫用藥物尿液檢驗報告、被告之尿液送驗代號與姓名
    對照表各1 紙在卷可考（見警卷第13 -14頁）。是認被告之
    自白與事實相符，堪以採信。從而本件事證已明，被告犯行
    洵足認定，應依法論科。
三、查被告前因施用毒品案件，經法院裁定送觀察勒戒、強制戒
    治執行等情，有上開被告毒品前科與執行情形，及其前案紀
    錄表、刑案資料查註紀錄表各1 份為憑，被告於強制戒治執
    行完畢後，5 年內再犯本件施用毒品罪，是依毒品危害防制
    條例第23條第2 項之規定，應予依法追訴。按甲基安非他命
    係毒品危害防制條例第2 條第2 項第2 款所定之第二級毒品
    。核被告所為，係犯毒品危害防制條例第10條第2 項之施用
    第二級毒品罪。被告持有第二級毒品甲基安非他命進而施用
    ，其持有之低度行為應被施用之高度行為所吸收，不另論持
    有第二級毒品之罪。被告有如事實欄所載犯罪科刑執行情形
    ，有上開前案紀錄資料可參，其於徒刑執行完畢後，5 年內
    故意再犯本件有期徒刑以上之罪，為累犯，應依刑法第47條
    第1 項加重其刑。次按對於未發覺之罪自首而受裁判者，得
    減輕其刑，刑法第62條前段定有明文。所謂發覺，固非以偵
    查犯罪機關確知其人犯罪無誤為必要，而於對其發生嫌疑時
    ，即得謂已發覺；但此項對犯人之嫌疑，仍須有確切之根據
    得為合理之可疑者，始足當之，若單純主觀上懷疑，不得謂
    此之已發生懷疑（最高法院72年台上字第641 號判例意旨參
    照）。本件被告係行經屏東縣萬丹鄉○○路○ 段某處，為警
    見其未戴安全帽騎乘機車且形跡可疑，故上前盤查，而被告
    未攜證件，經警詢問身分及確認有無毒品前科時，即主動坦
    承本件施用毒品犯行並同意接受採尿等節，業據被告供承明
    確（見本院卷第35頁反面），核與屏東縣政府警察局屏東分
    局萬丹分駐所偵查報告所載情節大致相符（見警卷第2 頁）
    ，足見被告於主動供出前，並無何等事實可認警方對本案已
    有確切根據而具合理可疑，因此，被告前開供承應合於自首
    之要件（臺灣高等法院高雄分院97年度上訴字第200 號判決
    亦同此認定），考量其勇於面對司法，可徵悔悟之心，爰依
    刑法第62條前段減輕刑度。又被告所犯之罪，同有加重及減
    輕事由，應依法先加後減之。
四、爰審酌被告早於83年間，即因違反肅清煙毒條例案件，經法
    院判處重刑，並兩度入獄執行，有上開前案紀錄資料可查，
    其業因毒品案件經刑事矯治程序，卻仍未反思自省、記取教
    訓，竟繼而施用毒品，經法院裁定送觀察勒戒、強制戒治執
    行後，猶未見起色，於強制戒治執畢釋放後3 個月內即犯下
    本件犯行，實有不該，惟念及被告對其犯行自白不諱，犯後
    態度非劣等一切情狀，量處如主文所示之刑，以示懲儆。
五、本件被告所有供其施用第二級毒品使用之玻璃球，並未扣案
    ，且在查獲前已遭丟棄而不復存在乙節，業經被告於本院審
    理中供述在卷（見本院98年5 月7 日審判筆錄第4 頁），是
    已無沒收之必要，爰不宣告沒收，併此敘明。
據上論斷，應依刑事訴訟法第273 條之1 第1 項、第299 條第1
項前段，毒品危害防制條例第10條第2 項，刑法第11條前段、第
47條第1 項、第62條前段，判決如主文。
本案經檢察官陳啟能到庭執行職務
中    華    民    國    98    年     5    月    21    日
                      刑事第四庭  法  官  江振源
以上正本證明與原本無異
如不服本判決，應於判決送達後10日內向本院提出上訴書狀（應
附繕本），其未敘述上訴理由者，應於上訴期間屆滿後20日內補
提理由書狀於本院，上訴於臺灣高等法院高雄分院。
中    華    民    國    98    年    5     月    22    日
                                  書記官  潘豐益
附錄本判決論罪科刑法條：
毒品危害防制條例第10條第2項
施用第二級毒品者，處3年以下有期徒刑。


司法院資訊處製作；財團法人民間司法改革基金會備份。
